# Mötesprotokoll

## LiTHe kod

## 4:e september 2019

## Kallade
Erik Mattfolk, Annie Wång, Edvard Thörnros, Gabriel Tofvesson, Olav Övrebö, Axel Nordanskog

## Närvarande
Erik Mattfolk, Annie Wång, Gabriel Tofvesson, Olav Övrebö, Axel Nordanskog, Hugo Hörnquist

## Mötets öppnande
12:21

## Förläsning
Edvard är färdig med sin del.
Olav har lite kvar.
Hålls senare samma dag (onsdag).

## Kalas-mottagningen
Hålls nästa dag (torsdag).
Vi drag förlängningskabel. Får vi dra förlängningskabel? Behöver man betala extra för det? Gjorde förra styrelsen det? Backup-lösning: Egenmedförd generator (disclaimer: skämtsamt?).
Vi är på mässområden i Terra.
Gabriel och Olav tar med varsin dator.

## Sectra Talk
På CreActive i nästa vecka.
Vi har ombetts att gå ut i våra kanaler (framför allt inlägg i kalendern) vilket vi också gör.

## Introkväll
Någon form av gruppaktivitet.
Bjuda på mat. Tanke: Pizza, dock ej specat.
Är någon villig att hålla i gruppaktiviteten? Annars skjuter vi upp det till nästa möte.
Finns nu som event på facebook.

## Styrelsekalendern
Ska vi börja använda den?
Ja, få in styrelsemöten i styrelsekalendern.

## Game jam-prat med mediateknik
Har inte inletts än.
Axel will do that some time.
LiTHehack ska också kontaktas (i enlighet med tidigare möten).

## Styrelsetröjor
Tröjor har ännu inte kunnat beställas.
Vi inväntar fortfarande svar från Attentec om sponsring. Vi ger dem 2,5 arbetsdagar till innan de får påminnelsmail.

## Mötes-notifikationer
Edvard kom sent :( pga att han glömt mötet och önskar däröfr en bot för notifkationer i Slack.
Det löses istället med att möten läggs in i styreslekalendern enligt åvan.

## Förenade datorföreningar
Har sin grund i delad kalender. Får även ett gemensamt nyhetsbrev.
Skapa projekt-/arbetsgrupp med ett par medlemmar per förening.
Föreningar fortsätter att vara självstyrande.
PR-ansvarig Erik (tvångs?)-nomineras som representant från LiTHe kod.
Börjar med Linköpingsförenignar och integrerar Norrköpingsföreningar på sikt. På än längre sikt tar vi över hela världen (mohahaha).

## Nästa möte
Samma tid nästa vecka. (Onsdag 11:e september 12:15-13:00)

## Mötet avslutas
12:50

## Linux-distro-event
Få hjälp att isntallera Linux från en hop med USB-minnen med olika distron.
Sammarbete med Lysator?
Distro-rollett? Installera ett slumpmässigt distro.

## Mötas drogs ut
Till 13:00
