# Mötesprotokoll
## LiTHe kod
## 23 Mars 2018

## Kallade
Christoffer Sjöbergsson, Viktor Holmberg, Robin Sliwa, Emil Segerbäck, Erik Mansén

## Närvarande
Christoffer Sjöbergsson, Viktor Holmberg, Robin Sliwa, Emil Segerbäck

## Mötets öppnande
12:15

## Agama
Viktor ska fråga om vi kan flytta eventet från 4e april till 12e april. 4e april hamnar i omtenta-p.

## Kontrakt
Robin ska redigera kontrakten och lägga till giltighetstiden.

Vi har tidigare diskutterat ett annat format på sponsringen som vi kanske ska gå vidare med.

## Meet-ups
Det är trevligare att ha meet-ups i B-huset.

Fortsätta lägga upp meet-up event på facebook.

Vi kan lägga upp eventen på torsdagen veckan innan.

## Opera
Kunde inte vara med på senaste eventet men de har nämnt något om att ha ett event på deras kontor.

## Möte med Y-sektionen
Christoffer hade möte med Y-sektionen.

## Atentec
Viktor ska maila Atentec och påminna om event på våren.

## Delar länkar
Vi delar de både på Facebook och Slack.

## Mötet avslutas
12:55
