#Mötesprotokoll
##LiTHe kod
###07 jun 2016

##Kallade
Christoffer Sjöbergsson, Frans Skarman, Viktor Holmgren, Dennis Lundberg Amanda Brodell

##Närvarande
Christoffer Sjöbergsson, Frans Skarman, Viktor Holmgren, Dennis Lundberg Amanda Brodell

##Mötets öppnande
18:10

###Tröjor
Spotify har inte svarat. Attentech väntar på info från oss.
Borde beställa innan första augusti för att få i tid.
Tar bort texten som säger opera.
Ska säga till spotify att vi behöver info innan sista augusti

##Tygmärken
Märken bestälda

##Klistermärken
Stickerapp är buggig. Ska kolla med supporten

##Flyers
A4 är kanske för flimsigt. Visitkort är en möjlighet, dock har de lite för lite info
Visitkort skulle kunna ha logga på baksidan, info om föreningen och välkomstkvällen
på framtiden.
Borde kolla vad liu tryck tar för det.

##Affischer
LIU tryck har gjort det tidigare. Bör dock vara ute i tid.
Borde ha mer variation på banners och liknande. Speciellt när många events marknadsförs
samtidigt. Borde arbeta fram en mall men inte begränsa oss till den. 
###Bakgrund
Kanske sno ideer från gamejams design med olika nyanser på pixlar.

##Spotify stuga
Creactive är bokat
Spotify har fått våra önskemål och skulle återkomma

##Välkomstkväll
Oklart hur vi ska göra med mat

###Upplägg

##Kodstugor
Donna vill komma den 27 september. Undrar om  vi vill ha kontrakt men det vill vi inte.

Lokal inte fixat.

Kan vara problem med att vi inte har någon från Y/kogvet


##Stadsvandringen
Hade fika och vatten. Underhåll med tangentbordstävlingen.
Förra året var det 3 grupper samtidigt.
Kanske ska ha en leaderboard.

Vi är 4 som är tillgängliga på 2 stationer. Ska fråga gamejam om de kan hjälpa till.


##Märkesbackesmålning
Görs den 13:e.  

##Misc
Borde ta bort rättigheter för gamla styrelsen
Kan vara så att simon måste flytta över ägandeskapet.
I framtiden borde vi flytta över ägandeskapet till ett konto som är bundet till 
ordförandemailen, inte privatmail.


##Robocup
Varför ska vi betala en flygbiljett åt någon från Robocup?

Borde kanske  ha tydligare avtal  med IDA. Vill inte göra oss ovänner med Heintz
men borde ha tydligt vad  som är vårat ansvar.

##Mötet avslutas
19:40

