# Mötesprotokoll LiTHe kod

## 28 January 2021

## Kallade

- Victor Lells
- Erik Mattfolk
- Gustav Sörnäs
- Edvard Thörnros
- Gabriel Tofvesson
- Agnes Wendt
- Annie Wång
- Olav Övrebö

## Närvarande

- Victor Lells
- Erik Mattfolk
- Gustav Sörnäs
- Edvard Thörnros
- Gabriel Tofvesson
- Agnes Wendt
- Annie Wång

## Mötets öppnande 12.15

- Semlor
  - Kuponger? Svårt
  - Uppmuntra till egen semla? Påminn dagen innan bara
  - 1/5 för/emot att fixa något
- NWERC
  - Heinz: Ok om det är begränsad mängd människor
  - @Edvard behöver anmäla oss
  - Tröjorna ligger i förrådet, @Victor behöver mailadresser så han kan kontakta
    om tid att dela ut
  - Gamla tröjor?
    - Myrorna
    - Frälsis
- Women's finance
  - Smickrande men inte riktigt vad vi gör
  - #work-offers finns
- git-workshop
  - Innehållet har korrigerats efter testföreläsningen igår
  - Det som är kvar är utseende
  - ... möjligen en till uppgift
- GGJ
  - Allt går bra
  - Kort PR imorgon förmiddag
  - Slides färdiga, alla är redo
  - Hela styrelsen!! >:[


## Övrigt

- Pitch: LiTHe kod tar på sig projekt från andra föreningar och erbjuder sig att
  lära ut sånt åt andra. Typ hemsidor etc
  - Lite alldeles för mycket arbete?
    - > Skulle vara ett projekt för hela föreningen
  - Inte riktigt vad styrelsen ska göra. Om vi ska göra det ska det vara för oss
    själva.
  - Deadlines är jobbiga. "Vi har inga medlemmar som vill göra det här längre så
    ni får klara er själva" är inte bra. Styrelsen kan inte sitta och 
  - Samarbete med en hel förening är lite annorlunda.
- 61 personer som sagt att de kommer på git-föreläsningen
- IDA har fått ett nytt kontrakt. Inget svar än

## Nästa möte

## Mötet avslutas 12.36
