# Mötesprotokoll LiTHe kod

## 26 November 2020

## Kallade

- Victor Lells
- Erik Mattfolk
- Gustav Sörnäs
- Edvard Thörnros
- Gabriel Tofvesson
- Agnes Wendt
- Annie Wång
- Olav Övrebö

## Närvarande

- Victor Lells
- Erik Mattfolk
- Gustav Sörnäs
- Edvard Thörnros
- Gabriel Tofvesson
- Agnes Wendt
- Annie Wång

## Mötets öppnande 12:17

- Agendabott @Gustav
  - CI?
  - Prata med Erik
- Adventskalenderlucka
  - Fungerar typ
  - Ska kanske in snart? @Gabriel kontaktar sektionen (julkalender at d-sektionen punkt se)
  - Vi har inte blivit tillfrågade, har vi blivit utbytta??
  - Annie kan prata med Dag
  - "Det löser sig"
  - Draft skulle vara nice
- AoC
  - Ont om tid
  - Skulle kunna uppdatera när det behövs istället för varje femtonde minut
  - Erik/Edvard kan kolla på det i helgen
  - @Erik fixar på hemsidan
  - @Edvard skriver en text ikväll, kontrolläs och sen upp på FB/Slack/Discord
  - Välgörenhet
    - WHO
    - Wastl också
    - Dela pengar 50/50 mellan WHO och Wastl
- FGJ feedback
  - Några spridda kommentarer
  - Tydligen svårt att förstå saker
  - Organisera om servern
  - Mail om man inte sitter i servern [likt vanliga jams]
  - Pre-jam hangout en stund innan
  - Målet är ändå IRL-jams, kommer inte lägga för mycket tid på Discord
- Opera-event
  - Opera positiva till distansgrej
  - De skulle skaffa matkuponger
  - Ideer om Android-grejer
  - Svårt att engagera folk på distansgrejer
  - Motförslag: redstone-tävling
    - Mer kul grej än mega-programmering
  - Ont om tid
  - Lägg arbete på Opera?
  - Vanligtvis brukar det vara fokus på mat och häng. Programmeringen är mest
    något litet att göra på sidan.
  - @Edvard fixar möte. Agnes kan vara med. Måndag morgon?
- T-shirts
  - Korrektur finns
  - Axis-loggan fungerar
  - Ser bra ut, alla logotyper finns med
- Ansvarsfrihet
  - Victor har redan skickat mail och kvitton till Hugo
  - Till framtiden: bättre beskrivningar av utgifter
  - Bra jobb av revisorn, faktiskt
  - Lägg till lärdomar i "How to LiTHe kod"

## Övrigt

- IDA har inte svarat än. Inte vår sak att driva
- Protokoll
  - Korrekturläsning behövs
  - Påskriftsrotering behöver planeras
- Donna
  - När vi kan vara på plats igen
  - Fika, gött häng, osv
  - Garanterat inte innan jul
  - Innan tentor? VT1 // VT2
- Kontrakt
  - Corona-klausul
  - Engelsk översättning skulle behövas också

## Nästa möte

Nästa torsdag

## Mötet avslutas 13:00
