# Mötesprotokoll LiTHe kod 

## 20 August 2020

## Kallade
- Victor Lells
- Erik Mattfolk
- Gustav Sörnäs
- Edvard Thörnros
- Gabriel Tofvesson
- Agnes Wendt
- Annie Wång
- Olav Övrebö

## Närvarande
- Victor Lells
- Erik Mattfolk
- Gustav Sörnäs
- Edvard Thörnros
- Gabriel Tofvesson
- Agnes Wendt
- Annie Wång

## Mötets öppnande 12.00
- Nya medlemmar
  - Formulär?
  - QR-kod swish?
  - API till swish?
  - => För mycket jobb för ~30 nya medlemmar per läsår. Eventuellt ett
    webbformulär för att förenkla, t.ex. på Kalas där många kommer samtidigt.
  - Nu:
    - Be nya medlemmar kontakta någon i styrelsen, bra med en initial social
      kontakt och någon att prata med på eventuell meetup.
    - Swisha lithe kod-numret (alternativt någon i styrelsen om banken inte
      lever än).
    - Styrelsemedlemmen skriver in i databasen.
    - Märke löses ad hoc. Labbassistenter kanske kan försöka ha några märken i
      fickan/ryggsäcken på laborationspass.
- Första meetup
  - Datum satt, 1 september.
  - Försöker ha utomhus om vädret tillåter, annars inomhus (Java?).
    - Parken, mitt emot Campushallen.
  - Ta med rollup, borde nog vilja synas från Corson.
  - Marknadsför lite som lithe kod-picnic ("lithe picnic"? "kodnic"?). Inte så
    uppstyrt, ta med en dator om du vill.
  - Förberedning: koka kaffe/vatten, fyll på termosar. Kakor finns.
  - Inköpslista @Gabriel:
    - Saker att sitta på, typ 5x [IKEA Vitmossa](https://www.ikea.com/se/sv/p/vitmossa-plaed-gra-90304889/).
    - Termoskanna, ex. 2x [IKEA Behövd (1L)](https://www.ikea.com/se/sv/p/behoevd-termoskanna-ljusgroen-beige-70353890/).
- Marknadsföring till nya medlemmar
  - Lektioner/föreläsningar => no can do (i år).
  - Kanske vara tydligare med meeetups, vad fokus är och vad som händer.
  - Nästa år kanske göra lite reklam på TDDD86, har gått bra förut.
  - Styrelsen kan agera inkluderande på meetups mot nya medlemmar som kanske
    inte har någon att hänga med annars.
- Nollepresentationen
  - Öva tillsammans lördag 29 augusti, bara de som ska presentera.
    Kök/vardagsrum i Ryd 13-15.
  - Håller vi presentationen hos Mindroad eller någon lokal på universitetet?
    Salsbokning går nog att göra vid behov (se "övrigt").
  - Slides:
    - Bättre matchande stil?
    - Några bilder på Gabriels slides kanske, typ screenshots av
      textredigerarna.
    - Ibland rätt många animationer.
    - Kommer dela ut fuskpapper/write-up.
    - Mindre text per slide, ger bättre fokus.
    - Jämföra skal/GUI, @Erik
    - Victors fäger är lite för spännande. Eller är de alldeles lagom?

## Övrigt
- Sluta köpa chips.
- BANKEN
  - Victor behöver dyka upp IRL igen.
- Victor kommer någon gång få nyckel till brevlådan.
- Edvard borta tills nästa torsdag kväll, Gustav agerar ordförande.
- [Salsbokning verkar finnas](https://insidan.liu.se/utbildningsadministration/schema-och-lokalbokning/bokningsforfragan-for-studentforeningsbokning?l=sv)

## Nästa möte
- NCPC
- IMPA

Nästa torsdag.

## Mötet avslutas 13.05
