# Mötesprotokoll LiTHe kod

## 10 juni 2021

## Kallade
- Victor Lells
- Erik Mattfolk
- Gustav Sörnäs
- Edvard Thörnros
- Thea Calqvist
- Lowe Kozak
- Axel Telenius

## Närvarande
- Victor Lells
- Erik Mattfolk
- Gustav Sörnäs
- Lowe Kozak
- Axel Telenius
- Thea Calqvist

## Mötets öppnande 18:19
- Spons av Kogvet
  - Karusell slump är under en tidsperiod.
  - Nolleuppdrag (Gå på en meetup)
  - Låter som en bra idé kanske lite mycket med nolleuppdraget, men om man
  kör att närvara på en meetup.
  - Ja, lite lågt pris med jaja.
- Nolleföreläsning
  - Vill vi köra?
     - Ja men går antagligen inte
- Events
  - Vi ska närvara vid styfen (eller båda de separata ersättnings eventen).
  - Kalasmottagningen är vi med, dock inte najs att det är distans.
- Mail
  - Alla utom Lowe har tillgång till mailkonton
- Github
  - Nya Styrelsen har inte men borde få tillgång,
  - Intro till att skapa email utskick samt ändra hemsida borde hända.
- Mindroad
  - Ville vi vara med på någon algoritmisk problemlösning workshop?
    - Inte tävling utan inlärnings tillfälle.
    - Borde vara två timmar.
    - De fixar plats.
    - Mitten av september, innan NCPC.
  - Lödöl
    - Senare på hösten men vi är fortfarande.
  - Gustav och lowe möte om event 11 Augusti 14:00.
    - Potentiellt möte med hela styrelsen senare.
  - Victor ska kolla med Åsa om betalningar, och fakturerar det som borde.
  - Mindroad spons 2021-2022 borde diskuteras. De ville köra liknande som förra året.
- GameJam
  - Summer Jam ska utföras och datum är 09/07-25/07. Kul ju
- Discord Nitro boost, kostar 5$ mer men vi klarar det.
- Hoodies
  - Mindroad har sagt Ja.
    - Axel ska kontakta om logotypplacering.
  - Opera har sagt Ja.
    - Vi behöver en SVG för mörkgrå tröja.
  - Attentec och Sectra borde får ett mail om att de tappar hoodie spons.
  - Victor ska kontakta marknadsbyrån om en korrektur och leveransdatum.

## Övrigt
- Nya Styrelsen borde ha fått tillgång till förrådet.

## Nästa möte om två veckor.
- Gustav skickar ut en doodle

## Mötet avslutas 19:17
